【裁判字號】    98,訴,163
【裁判日期】    980331
【裁判案由】    毒品危害防制條例
【裁判全文】
臺灣板橋地方法院刑事判決               98年度訴字第163號
公  訴  人  臺灣板橋地方法院檢察署檢察官
被      告  甲○○
上列被告因毒品危害防制條例案件，經檢察官提起公訴（97年度
毒偵字第9445、9446號），經被告於準備程序中就起訴事實為有
罪之陳述，經告知簡式審判程序之旨，並聽取當事人之意見後，
經合議庭裁定由受命法官獨任行簡式審判程序，本院判決如下：
    主    文
甲○○施用第一級毒品，累犯，處有期徒刑捌月，扣案含海洛因
殘渣之注射針筒壹支、殘渣袋壹個均沒收銷燬之。又施用第二級
毒品，累犯，處有期徒刑肆月。含甲基安非他命殘渣之吸食器壹
組、殘渣袋壹個均沒收銷燬之。應執行有期徒刑拾月，扣案含海
洛因殘渣之注射針筒壹支、殘渣袋壹個、甲基安非他命殘渣之吸
食器壹組、殘渣袋壹個均沒收銷燬之。
    事    實
一、甲○○於民國81年間因違反肅清煙毒條例案件，經臺灣高等
    法院以81年度上訴字第6447號判決判處有期徒刑2 年6 月確
    定，於82年間因違反麻醉藥品管理條例等案件，經本院以82
    年度訴字第1660號判決分別判處有期徒刑6 月、3 年2 月確
    定，於86年間因違反肅清煙毒條例等案件，經臺灣高等法院
    以86年度上訴字第4154號判決分別判處有期徒刑3 年6 月、
    4 月確定，於同年間因違反槍砲彈藥刀械管制條例案件，經
    臺灣高等法院以87年度上訴字第5458號判決判處有期徒刑4
    月，經最高法院以88臺上字第4988號判決駁回上訴確定，於
    89年間因違反藥事法等案件，經臺灣高等法院以90年度上訴
    字第4153號判決分別判處有期徒刑8 月、1 年7 月確定，並
    經本院以96年度聲減字第1169號裁定減刑並分別裁定應執行
    刑，於96年7 月16日執行完畢。另於94年間因施用毒品案件
    ，經本院以94年度毒聲字第2412號裁定觀察、勒戒後，認有
    繼續施用毒品之傾向，經本院以95年度毒聲字第218 號裁定
    令入戒治處所施以強制戒治1 年，於95年11月6 日執行完畢
    ，並由臺灣板橋地方法院檢察署檢察官於95年12月7 日以95
    年度戒毒偵字第502 號為不起訴處分確定。詎仍不知警惕，
    基於施用第1 級毒品海洛因之犯意，於97年11月25日下午5
    時許，在其位於臺北縣臺北縣板橋市○○○路○ 段95巷16號
    2 樓住處，以注射方式施用海洛因1 次。另基於施用第2 級
    毒品甲基安非他命之犯意，於上開時、地，以燒烤方式施用
    第2 級毒品甲基安非他命1 次。嗣於同年月25日晚間9 時25
    分許，在臺北縣板橋巿南雅西路2 段105 號前，為警查獲，
    復經警持搜索票於同年月26日下午2 時許，至其位於臺北縣
    板橋巿南雅西路2 段95巷18號2 樓住處搜索，而扣得其所有
    ，供其施用海洛因所用之含海洛因殘渣之注射針筒1 支、殘
    渣袋1 個、其所有供其施用甲基安非他命所用之含甲基安非
    他命殘渣之吸食器1 組、殘渣袋1 個。
二、案經臺北縣政府警察局海山分局、中和分局報告臺灣板橋地
    方法院檢察署檢察官偵查起訴。
    理    由
一、本件被告所犯係死刑、無期徒刑、最輕本刑為3 年以上有期
    徒刑以外之罪，其於準備程序中就被訴事實為有罪之陳述，
    經法官告知簡式審判程序之旨，並聽取公訴人、被告之意見
    後，依刑事訴訟法第273 條之1 第1 項規定，經本院合議庭
    裁定，由受命法官獨任進行簡式審判程序審理，核先敘明。
二、被告對前揭犯罪事實於警詢、檢察官偵查中及本院審理時坦
    承不諱，又被告於97年11月25日、同年月26日為警採集之尿
    液，經送臺灣檢驗科技股份有限公司檢驗結果，均呈鴉片類
    （嗎啡、可待因）、安非他命類（安非他命、甲基安非他命
    ）陽性反應等情，有臺北縣政府警察局海山分局毒品案件尿
    液檢體編號及姓名對照表、臺北縣政府警察局中和分局毒品
    案犯罪嫌疑人姓名及代碼對照表各1 份、臺灣檢驗科技股份
    有限公司濫用藥物尿液檢驗報告2 份在卷可佐，足認被告前
    開自白與事實相符，堪信為真。再被告於94年間因施用毒品
    案件，經本院以94年度毒聲字第2412號裁定觀察、勒戒後，
    認有繼續施用毒品之傾向，經本院以95年度毒聲字第218 號
    裁定令入戒治處所施以強制戒治1 年，於95年11月6 日執行
    完畢，並由臺灣板橋地方法院檢察署檢察官於95年12月7 日
    以95年度戒毒偵字第502 號為不起訴處分確定等情，有臺灣
    高等法院被告前案紀錄表1 份在卷可憑，被告於強制戒治執
    行完畢釋放後5 年內再犯本件毒品危害防制條例第10條第1
    項施用第1 級毒品罪、第2 項施用第2 級毒品罪，核與同條
    例第23條第2 項所定相符，自應依法訴追。本件事證明確，
    被告犯行洵堪認定，自應依法論。
三、按海洛因、甲基安非他命分為毒品危害防制條例第2 條第2
    項第1 款、第2 款所定之第1 級、第2 級毒品，是核被告所
    為，係犯毒品危害防制條例第10條第1 項之施用第1 級毒品
    罪、第2 項之施用第2 級毒品罪。被告因施用而持有第1 級
    毒品海洛因、第2 級毒品甲基安非他命之低度行為，為施用
    行為所吸收，係不罰之前行為，不另論罪。被告所犯前開施
    用第1 、2 級毒品行為間，行為互殊、犯意各別，應予分論
    併罰。又被告有如事實欄所示之論罪科刑及執行完畢情形，
    有臺灣高等法院被告前案紀錄表1 份附卷可稽，其於徒刑執
    行完畢後，5 年以內再故意犯本件有期徒刑以上之罪，為累
    犯，應依刑法第47條第1 項之規定加重其刑。爰審酌被告前
    有多次煙毒、麻藥前科，又因施用毒品案件，業經觀察、勒
    戒及強制戒治，仍未能戒除施用毒品惡習，再犯本件施用毒
    品犯行，顯見其意志不堅，委無足取，併衡其犯罪動機、目
    的、所犯施用毒品犯行究為自戕行為，及被告犯罪後於本院
    審理時坦承犯行，態度尚可等一切情狀，分別量處如主文所
    示之刑，並定其應執行之刑。扣案含海洛因殘渣之注射針筒
    1 支、殘渣袋1 個，為被告施用海洛因所用之物；含甲基安
    非他命殘渣之吸食器1 組、殘渣袋1 個，為被告施用甲基安
    非他命所用之物，且均為被告所有等情，業據被告自承在卷
    ，前開物品分有海洛因、甲基安非他命黏附其上而無法析離
    ，不問屬於何人所有，均依毒品危害防制條例第18條第1 項
    前段，分別於所犯施用第1 級、第2 級毒品罪主文項下諭知
    沒收銷燬之。至97年11月25日為警查扣之第1 級毒品海洛因
    12包（合計淨重2.86公克）、藏放前開海洛因之皮帶1 條、
    第1 級毒品海洛因26包（合計淨重7.34公克）、分裝袋489
    個、瓷器研磨器1 組等物，因起訴書載明「持有扣案海洛因
    等物品，涉及違反毒品危害防制條例第5 條之意圖販賣而持
    有毒品罪嫌，另案偵辦中」等語，且被告前開犯行確經檢察
    官以97年度偵字第33536 號起訴書提起公訴，並以前開扣案
    物品為證據，有前開起訴書在卷可參，則該等物品為被告所
    涉意圖販賣而持有第1 級毒品案件之證物，實不宜於本案諭
    知沒收，附此敘明。
據上論斷，應依刑事訴訟法第273 條之1 第1 項、第299 條第1
項前段，毒品危害防制條例第10條第1 項、第2 項、第18條第1
項前段，刑法第11條前段、第47條第1 項、第51條第5 款，第38
條第1 項第1 款，判決如主文。
本案經檢察官鄭潔如到庭執行職務。
中    華    民    國    98    年    3     月    31    日
                  刑事第十五庭法  官  何燕蓉
此正本與原本無異。
如不服本判決，應於判決送達後十日內敘明上訴理由，向本院提
出上訴狀（應附繕本），上訴於臺灣高等法院。
                              書記官  李崇文
中    華    民    國    98    年    4     月    2     日
附錄本案論罪科刑法條全文：
毒品危害防制條例第10條
施用第一級毒品者，處 6 月以上 5 年以下有期徒刑。
施用第二級毒品者，處 3 年以下有期徒刑。


司法院資訊處製作；財團法人民間司法改革基金會備份。
